臺灣高等法院刑事判決
109年度交上易字第107號
上  訴  人  
即  被  告  杜堯生

                    籍設臺北市○○區○○路0段000號0樓(臺北○○○○○○○○○)

指定辯護人  江百易律師
上列上訴人即被告因過失傷害案件，不服臺灣士林地方法院108
年度交易字第53號，中華民國109年2月7日第一審判決（起訴案
號：臺灣士林地方檢察署108年度調偵緝字第2號），提起上訴，
本院判決如下：
    主  文
上訴駁回。
    事  實
一、杜堯生於民國000年00月00日晚間11時54分許，駕駛車牌號
    碼0000-00號自用小客車，沿臺北市北投區大度路3段由西往
    東方向第3車道行駛，行經大度路3段163號前時，原應注意
    駕駛人駕駛汽車，應遵守道路交通標誌、標線、號誌之指示
    ，而其右側為分隔島處所延伸之槽化線，用以引導車輛駕駛
    人循指示之路線行駛，並禁止跨越，且當時雖甫為雨後、柏
    油路面濕潤，但夜間有照明、路面無缺陷、視距良好無障礙
    物等路況，亦無不能注意之情事，仍疏未注意依地上標線指
    示行車，即貿然右轉跨越槽化線，適張安平騎乘車牌號碼00
    0-000號普通重型機車，沿大度路3段同向分隔島右側之車道
    行駛至該處（起訴書誤載為機車專用道），見狀猝不及防，
    立即煞車而失控打滑，因慣性致其身體往前飛行，撞擊杜堯
    生所駕駛自用小客車之右後輪框及車門，受有左側胸部嚴重
    鈍挫傷、腰部鈍挫傷瘀血、左側下肢多處擦傷鈍挫傷瘀血等
    傷害。
二、案經張安平訴由臺北市政府警察局北投分局報告臺灣士林地
    方檢察署檢察官偵查起訴。
    理  由
壹、程序方面
一、本案告訴合法
    按告訴乃論之罪，其告訴應自得為告訴之人知悉犯人之時起
    ，於六個月內為之，刑事訴訟法第237條第1項定有明文。本
    案告訴人張安平告訴上訴人即被告杜堯生涉有刑法第284條
    第1項前段過失傷害罪嫌，依刑法第287條之規定，需告訴乃
    論。查本案交通事故係於106年10月19日晚間11時54分許發
    生，警方並於106年10月20日於臺北榮民總醫院製作告訴人
    之道路交通事故談話紀錄表，自斯時起，告訴人應即知悉犯
    人為本案被告，而應於6個月內即107年4月19日前提起告訴
    ，而告訴人於107年3月29日至臺北市政府警察局南港分局玉
    成派出所製作調查筆錄，表示提出告訴等情，有臺北市政府
    警察局道路交通事故談話紀錄表、告訴人於107年3月29日之
    調查筆錄在卷可參（見臺灣士林地方檢察署107年度偵字第8
    071號卷【下稱偵查卷】第21頁、第3頁至第6頁）。是被告
    雖爭執本案告訴已罹於時效，辯稱：告訴人報案的時間已經
    超過半年了，已經超過法律規定的時間等語，然告訴人於告
    訴期限屆滿前業已提起告訴，其告訴應屬合法，合先敘明。
二、證據能力
㈠按被告以外之人於審判外之言詞或書面陳述，除法律有規定者
  外，不得作為證據；惟雖不符刑事訴訟法第159條之1至第159
  條之4規定，而經當事人於審判程序同意作為證據或未於言詞
  辯論終結前聲明異議者，法院審酌該言詞陳述或書面陳述作成
  時之情況，認為適當者，亦得為證據，刑事訴訟法第159條第1
  項、第159條之5分別定有明文。證人即告訴人張安平於警詢、
  檢察事務官詢問中之陳述，為被告以外之人於審判外之陳述，
  且無刑事訴訟法第159條之1至第159條之4所定得為證據之情形
  ，並經被告不同意以之作為證據，該部分不具有證據能力。
㈡按警察機關依據道路交通事故處理辦法第10條之規定，對於道
  路交通事故現場，進行勘察、蒐證與詢問關係人所製作之道路
  交通事故現場圖與調查表，係司法警察依其現場之見聞而記載
  之書面勘察報告，性質上雖具有與勘驗書面相同之特徵，但因
  其非屬刑事訴訟法所規定之勘驗，自仍應受傳聞法則之規範，
  而該勘察報告屬於個案性質，不具備例行性之要件，雖其製作
  者具有公務員身分，仍無刑事訴訟法第159條之4第1款規定之
  適用，除符合同法第159條之5之規定外，概無證據能力。但參
  酌外國立法例（日本刑事訴訟法第321條第3項），則得使該書
  面報告之製作者在審判庭受詰問或訊問，具結陳述該書面係據
  實製作，亦即賦予被告就證據適格有反對詰問之機會，再據以
  判明是否具有可信之情況而承認其證據能力，以補立法之不足
  （最高法院100年度台上字第4429號裁判要旨參照）。被告爭
  執卷附道路交通事故現場圖、道路交通事故調查報告表（一）
  、（二）、道路交通事故肇事人自首情形紀錄表、臺北市政府
  警局北投分局道路交通事故補充資料表之證據能力（見偵卷第
  18頁、第19頁、第22頁至第23頁、第25頁、原審法院108年度
  交易字第53號卷【下稱原審卷】第37頁）。惟依證人即本案現
  場圖、調查報告表製作人警員徐名靖於原審審理時證稱略以：
  當天我是執行車禍處理勤務，接獲線上警網通報發生本案事故
  ，就趕到現場做後續處理，到達現場時，車輛已經移至路邊，
  當事人僅剩被告在場，告訴人已經到榮總救治，另外還有關渡
  派出所警員跟我們線上警網的同仁；當天有下雨，但我抵達現
  場時已經沒有下雨，路面是潮濕的，現場也有劃定位線，是關
  渡派出所警員定位，我再根據他們繪製的定位線繪製現場圖，
  但因為監視器畫面顯示的位置跟被告車輛現場定位線不符，到
  場的警網同仁說被告已經移動車輛，所以我第一次現場圖沒有
  幫忙被告做定位，後來被告要求，我才補繪在現場圖，並且在
  現場圖上註記；現場圖上我負責的部分是汽車定位、左邊的煞
  車痕跟文字敘述，其餘為警員王清福製作，圖上也有文字說明
  ，警員王清福也有到場，比我早到場，相關的標誌定位、現場
  確切位置都是關渡派出所先定位；另外道路交通事故補充資料
  表也是我依據現場車輛受損狀況製作，車籍資料則是依據車號
  由系統代入，人別資料我則依提供資料繕打後由系統代入；道
  路交通事故談話紀錄表是我製作，被告部分是在交通分隊製作
  ，因為被告當時要提供行車紀錄器，我就請他回到交通隊製作
  筆錄；卷附道路交通事故調告表（一）、（二）所記載的雨天
  、夜間、柏油路面、濕潤、無缺陷、無障礙物、視距良好等內
  容，也都是我按照現場狀況製作；肇事人自首情形紀錄表也是
  我製作，上面第三點是指被告、第四點指告訴人等語明確（見
  原審卷第130至146頁），核與證人即現場圖草圖製作人警員王
  清福於原審證稱：我當天在執行擴大臨檢勤務，另一名同仁即
  證人徐名靖則在處理另外一件車禍，所以我們這個巡邏網的4
  人就先到達現場，我到達現場後，有詢問派出所相關車輛的位
  置，派出所說雙方車輛都已經移動了，現場車輛、摩托車倒地
  位置，派出所有劃線，我就先測繪、拍照，後來就交給證人徐
  名靖處理，當時我畫的現場圖上並無自小客車位置及煞車痕，
  這部分是證人徐名靖繪製的，但路況、現場、方向我都有照相
  、繪製等語大致相符（見原審卷第196至202頁）。證人即關渡
  派出所警員陳永晉於原審審理時證稱：正常程序我們都會將車
  輛位置標線，但因為時間太久，所以我忘記本案究竟有無標線
  等語（見原審卷第202頁）。再觀本案道路交通事故現場圖與
  調查報告表所示，其上確實記載證人徐名靖所述其到場時雙方
  車輛均已移置，係依派出所定位繪製等內容，足見本案上開路
  交通事故現場圖、道路交通事故調查報告表（一）、（二）、
  道路交通事故肇事人自首情形紀錄表、臺北市政府警局北投分
  局道路交通事故補充資料表，確係依據當時現場狀況所製作，
  即具有可信之情況，依前開說明，應均有證據能力。
㈢按除顯有不可信之情況外，公務員職務上製作之紀錄文書、證
  明文書，或從事業務之人於業務上或通常業務過程所須製作之
  紀錄文書、證明文書，得為證據，刑事訴訟法第159條之4第1
  、2款規定甚明。而由於第1款之公務員職務上製作之文書，係
  公務員依其職權所為，與其責任、信譽攸關，若有錯誤、虛偽
  ，公務員可能因此負擔刑事及行政責任，其正確性高，此乃基
  於對公務機關客觀義務之信賴所致，且該等文書經常處於可受
  公開檢查之狀態（具有公示性，非以例行性為必要），設有錯
  誤，甚易發現而予及時糾正，其真實之保障極高。而第2款之
  業務文書，係從事業務之人於通常業務過程不間斷、有規律而
  準確之記載，通常有專業人員校對其正確性，大部分紀錄係完
  成於業務終了前後，無預見日後可能會被提供作為證據之偽造
  動機，其虛偽之可能性小，足以保障其可信性。因此原則上承
  認該二款有證據能力，僅在有顯不可信之情況時，始加以排除
  （最高法院100年度台上字第4813號判決意旨參照）。是以，
  上開公務員職務上所製作之紀錄文書、證明文書，並不限於針
  對特定事件所製作。只要係公務員基於職務上就一定事實之記
  載，或就一定事實之證明而製作之文書，而其內容不涉及公務
  員主觀之判斷或意見之記載，即屬於上述條款所稱文書之範疇
  （102年度台上字第1218號判決意旨參照）。查卷附之臺北市
  交通管制工程處108年6月28日北市交工設字第1083004003號函
  及所附臺北市歷史圖資展示系統106年航測影像所示車道、標
  線設置圖、108年7月10日北市交工設字第1083004375號函及所
  附臺北市歷史圖資展示系統106年航測影像所示車道、標線設
  置圖、108年7月25日北市交工設字第1083004600號函（見原審
  卷第109頁至第112頁、第117頁至第119頁、第175頁），被告
  固於原審審理時曾陳稱：這不能當作參考等語，然上開函文係
  臺北市交通管制工程處針對本案案發地點即臺北市○○區○○路0
  段000號路口之車道、標線設置情形，向原審法院函覆之內容
  ，屬執行其所職掌之標誌、標線、號誌設施及安全設施等工程
  設計事項業務過程中，予以準確紀錄之事項，且該紀錄事項不
  涉及公務員主觀之判斷或意見，可認該函文之製作過程並無顯
  不可信之情況，應有證據能力。
㈣按刑事訴訟法第159條第1項：「被告以外之人於審判外之言詞
  或書面陳述，除法律有規定者外，不得作為證據。」該所謂「
  被告以外之人於審判外之言詞或書面陳述」，並不包含「非供
  述證據」在內。而照相機拍攝之照片，係依機器之功能，攝錄
  實物形貌而形成圖像，除係以人之言詞或書面陳述為攝取內容
  ，並以該內容為證據外，照片所呈現之圖像，並非屬人類意思
  表達之言詞或書面陳述，當不在上引規定「被告以外之人於審
  判外之言詞或書面陳述」之範圍內，其有無證據能力，自應與
  一般物證相同，端視其取得證據之合法性及已否依法踐行證據
  之調查程序，以資認定。又錄影係以機器設備將事件經過如實
  照錄，苟未經過人為剪接，錄影光碟之內容即係所錄事實之重
  現，並未摻雜任何人之作用，致影響內容所顯現之真實性，自
  有證據能力。經查，被告爭執卷附現場照片、行車紀錄器擷圖
  照片、行車紀錄器影像光碟之證據能力，並辯稱：本案行車紀
  錄器光碟是他人偽造，不是我提供的，行車紀錄器畫面中車輛
  及現場拍攝之照片中車輛是懸掛偽造之車牌，與我的車子不同
  云云。然卷附之現場照片，係證人王清福於事故現場拍攝，業
  據證人王清福於原審到庭具結證述明確，而卷附行車紀錄器影
  像光碟經原審當庭播放予證人徐名靖、王清福確認後，證人王
  清福、徐名靖亦均證述該影像光碟確為被告所提供之原始行車
  紀錄器檔案（見原審卷第143至144頁、第202頁）。且原審當
  庭勘驗該監視器錄影光碟檔案內容，該光碟內行車錄影器影像
  內容之時間與本案事故發生時間相同，影像中所見之車輛行駛
  路段及案發地點、過程，亦與上開道路交通事故現場圖所載相
  符，有原審法院勘驗筆錄、勘驗畫面擷圖附卷可參（見原審卷
  第128至129頁、第149至153頁，內容詳如後述），堪認員警所
  提供之行車紀錄器錄影光碟內容確屬被告所提供之案發當日被
  告車輛行車紀錄器錄影畫面無訛。被告雖提出汽車新領牌照登
  記書、臺北市政府警察局交通大隊檢舉案件表、現場照片及車
  牌號碼000-0000號車輛照片等證據（見原審卷第83頁至第89頁
  、第287頁至第291頁、第309頁至第315頁、本院卷第81頁至第
  85頁），主張上開照片中之車輛並非其所駕駛之車牌號碼0000
  -00號自用小客車，輪框不同，其所駕駛之車牌號碼0000-00號
  自用小客車與上開照片中的汽車雖一樣是PREVIA，但其車輛款
  式（式樣）旅行式、HID頭燈、排氣量2362CC，均與上開照片
  中車輛不同，照片中車輛懸掛偽造之車牌，是2000CC車型，與
  其車子不同云云。然被告所提出之現場照片為其事後所拍攝，
  與上開照片是否為證人王清福於本案事故現場拍攝一事並無關
  連；又被告稱所駕駛車牌號碼0000-00號自用小客車之輪框與
  上開照片中車輛不同，核無提出證據以實其說；而上開汽車新
  領牌照登記書所示與上開卷附現場照片所示車牌號碼0000-00
  號自用小客車之顏色、廠牌一致。被告稱其所駕駛之車牌號碼
  0000-00號自用小客車與上開照片中的汽車雖一樣是PREVIA，
  但其車輛款式（樣）為旅行式、HID頭燈、排氣量2362CC，然
  被告就此提出之其他車輛（車牌號碼000-0000號）之照片顯與
  其所駕駛之車牌號碼0000-00號自用小客車並無關連，不足以
  證明卷附照片為他人所偽造；另被告提出之檢舉案件表，則為
  被告單方向臺北市政府警察局交通警察大隊所提出，亦不足以
  證明被告所稱照片、影片為他人偽造製作一事為真，被告前開
  質疑，顯難遽採。綜上所述，上開現場照片為證人王清福於案
  發現場拍攝，行車紀錄器影像光碟則為被告所提供之案發過程
  畫面，未經他人偽造、變造，其證據之取得過程及其內容所顯
  現之真實性均無疑義，自均有證據能力。
㈤另本判決所援引之非供述證據，檢察官、被告及其辯護人於本
  院均未爭執證據能力，且無證據證明係公務員違背法定程序所
  取得，亦無顯有不可信之情況或不得作為證據之情形，依刑事
  訴訟法第158條之4反面解釋，均具證據能力。
三、認定事實所憑之證據及理由
    訊據被告否認有過失傷害犯行，辯稱意旨略以：有車禍，但
    我沒有過失，是告訴人肇事撞到我的車，告訴人騎機車速度
    太快或遇到斜凸坡、有高低差，且有下雨，自己摔倒，他自
    己身體撞到我車的地方是我駕駛看不到的地方，是我車子右
    後下方；槽化線是畫在旁邊，大家都這樣進出，我當時開很
    慢，沒有看到告訴人的車，我開車也沒有壓到槽化線；槽化
    線畫在旁邊，沒畫在正中央，他們那邊的人都這樣進出，我
    沒有跨越槽化線；根本沒有現場可言，證人徐名靖還幫他移
    機車，要製造假的現場，現場都是後來做的，車牌號碼一樣
    ，偽造車牌號碼要賴給我，車型不一樣，根本沒有槽化線，
    現場圖是假的，行車紀錄器不是我的；當天我有遵守交通規
    則，打方向燈慢慢開過去，且仔細確認沒有機車駛來；該路
    段真正現場的近障礙物線是很短的，可以右轉，壓一下就上
    去沒有關係，那裡面的人也從這裡進出等語。辯護人則為被
    告辯護稱：被告沒有因為過失造成告訴人受傷，請改判無罪
    等語。經查：
㈠卷附行車紀錄器影像光碟經原審當庭播放予證人徐名靖、王清
  福確認後，證人王清福、徐名靖亦均證述該影像光碟確為被告
  所提供之原始行車紀錄器檔案（見原審卷第143至144頁、第20
  2頁），且原審當庭勘驗該監視器錄影光碟檔案內容，該光碟
  內行車錄影器影像內容之時間與本案事故發生時間相同，影像
  中所見之車輛行駛路段及案發地點、過程，亦與上開道路交通
  事故現場圖所載相符，有原審法院勘驗筆錄、勘驗畫面擷圖附
  卷可參（見原審卷第128至129頁、第149至153頁，內容詳如後
  述），堪認員警所提供之行車紀錄器錄影光碟內容確屬被告所
  提供之案發當日被告車輛行車紀錄器錄影畫面無訛，合先敘明
  。
㈡證人即告訴人張安平於原審審理時證稱：案發時我騎乘機車在
  最右側的機車專用道（按：應為混合車道，如後述）直行時，
  時速沒有超過50，行經案發地點時，看到被告突然右轉，我就
  急煞前煞車，煞車時整個車將我人往前甩，導致我人撞到被告
  車後方，左側、左腰都有受傷，但機車沒有撞到被告車輛，是
  在地面滑行時毀損；我之前騎車時沒有遇過汽車在那邊右轉，
  是後來看影片才發覺到被告跨越槽化線右轉等語（見原審卷第
  130至134頁），而案發地點之大度路3段西往東方向車道為5線
  道，其中左側第1至第3車道與右側之第4至第5車道間則以分隔
  島隔開，分隔島處並有劃有往前延伸之槽化線，有道路交通事
  故現場圖附卷可參（見偵卷第18頁）。又卷附被告案發時之行
  車紀錄器影像經原審當庭勘驗，結果為：於檔案名稱「A車提
  供-000000AB車碰撞」影片中，可見畫面顯示時間為106年10月
  19日晚間11時53分至54分許，自影片畫面顯示時間23：53：28
  開始，可見一台自小客車（下稱A車）沿大度路3段直行；於影
  片畫面顯示時間23：53：51，A車行至設有現代駕訓班招牌之
  路口時，降低車速，接著於影片畫面顯示時間23：53：53開始
  至23：53：57間，A車跨越槽化線右轉；於影片畫面顯示時間2
  3：54：00時，影片中有異常聲響，接著傳來碰撞聲，接著，
  自行車紀錄器畫面可看到A車有輕微的晃動；於影片畫面顯示
  時間23：54：06至23：54：11時，A車停妥後，影片中傳來關
  車門的聲音等情，有原審法院勘驗筆錄、勘驗畫面擷圖附卷可
  參（見原審卷第128至129頁、第149至154頁），核與證人張安
  平證稱其當時直行，被告駕車跨越槽化線右轉，其緊急煞車閃
  避，致其身體撞擊被告車輛等節相符，再觀卷附現場車損照片
  （見偵卷第27頁），自用小客車右後車身確有擦撞損痕跡，亦
  與被告供稱證人張安平身體撞到被告車子右後下方等節一致，
  足認本案車禍發生之經過為被告於上揭時地，跨越槽化線右轉
  ，往大度路3段163號旁道路行駛，致證人張安平見狀煞車而失
  控打滑，並因慣性致其身體往前飛行，撞擊被告所駕駛自用小
  客車之右後車身而肇事。至起訴書雖記載證人張安平於案發時
  係行駛於機車專用道上，然依臺北市交通管制工程處108年7月
  10日北市交工設字第1083004375號函文（見原審卷第117頁）
  所載，大度路3段西往東方向，分隔島左側3車道為汽車及大型
  重型機車專用道，分隔島右側為混合車道，是證人張安平當時
  所行駛之車道應屬混合車道，並非機車專用道，併此敘明。被
  告以前詞否認有跨越槽化線之行為，與客觀事證不符，委無可
  採。
㈢又證人張安平於本件事故後經送醫治療，經診斷受有左側胸部
  嚴重鈍挫傷、腰部鈍挫傷瘀血、左側下肢多處擦傷鈍挫傷瘀血
  等傷害，有臺北榮民總醫院診斷證明書、急診病歷資料、急診
  護理評估表、病程護理紀錄在卷可參（見偵卷第16頁、第33頁
  至第38頁）。依上開診斷證明書、病歷資料所示，證人張安平
  於本案車禍發生後，即於翌日即106年10月20日凌晨2時至臺北
  榮總檢查治療，經醫師診斷其受有上開傷害，核與證人張安平
  證述就醫經過一致。是衡諸證人張安平就診、驗傷時間與本件
  交通事故發生過程要屬連貫，並無遭其他外力事件介入，證人
  張安平前揭就因事故所受傷害之證述，亦屬可信，其所受上開
  傷勢，確係因本案交通事故所致。
㈣按槽化線，用以引導車輛駕駛人循指示之路線行駛，並禁止跨
  越。劃設於交岔路口、立體交岔之匝道口或其他特殊地點；又
  按駕駛人駕駛汽車，應遵守道路交通標誌、標線、號誌之指示
  ，道路交通標誌標線號誌設置規則第171條第1項、道路交通安
  全規則第90條第1項分別定有明文。被告為領有小客車駕駛執
  照之人，有上開道路交通事故調查報告表（二）附卷可參（見
  偵卷第23頁），其駕車在道路行駛，自應負有前開注意義務，
  而被告駕車沿臺北市北投區大度路3段由西往東方向行駛，依
  當時甫為雨後、夜間有照明、視距良好、道路鋪設柏油、路面
  濕潤無缺陷、無障礙物之客觀情況，尚無不能注意之情事，此
  有上開勘驗擷圖照片、道路交通事故調查報告表（一）存卷可
  稽（見原審卷第149至151頁、偵卷第22頁），詎其疏未遵守標
  線之指示，即跨越槽化線右轉，已違反上開道路交通安全規則
  之規定，有應注意、能注意而不注意之過失責任，堪可認定。
  被告雖辯稱：當天有遵守交通規則，打方向燈慢慢開過去，且
  仔細確認沒有機車駛來，該路段真正現場的近障礙物線是很短
  的，可以右轉，壓一下就上去沒有關係，那裡面的人也從這裡
  進出等語，仍無足解免被告應負上開過失責任。
㈤被告雖辯稱本案事故發生係因告訴人車速過快且有下雨而自行
  摔倒云云。惟本案並無任何證據證明告訴人有超越速限行駛之
  情事，又依證人張安平於原審所證述，可知其當時直行，堪認
  其對於貿然跨越槽化線右轉彎侵入其車前之被告自小客車實難
  預期，被告前揭違規跨越槽化線行駛之行為，足使證人張安平
  猝不及防而發生車禍意外，而若被告切實遵守上揭交通法令駕
  車，當不致發生本案事故，是被告上開行為，與告訴人受傷之
  結果，具相當因果關係，堪可認定。辯護人為被告辯護稱：被
  告沒有因為過失造成告訴人受傷乙節，並非有據。另本案經原
  審送請臺北市車輛行車事故鑑定委員會鑑定結果，亦認被告駕
  駛自小客車違規跨越槽化線行駛，為肇事原因，有臺北市政府
  交通事件裁決所108年10月9日北市裁鑑字第1083133076號號函
  及所附臺北市車輛行車事故鑑定委員會新北車鑑字第10831330
  76號鑑定意見書附卷可稽（見原審卷第231至235頁），亦同前
  揭認定。
㈥至被告於本院聲請傳喚曾任職於愛國西路上的交通大隊主管周
  瑜（熙）元到庭為證，欲證明事故後被告有報案指控證人徐名
  靖破壞現場乙事，然此部分充其量僅足證明被告事後曾對警方
  處理表達其不滿，被告此部分聲請調查證據之待證事實內容，
  對於被告案發時是否有過失之認定並無影響，核無調查之必要
  ，併此敘明。
㈦綜上所述，本案事證明確，被告過失傷害犯行洵堪認定，應依
  法論科。
四、法律適用
㈠按行為後法律有變更者，適用行為時之法律。但行為後之法律
  有利於行為人者，適用最有利於行為人之法律，刑法第2條第1
  項定有明文。查本案被告行為後，刑法第284條業於108年5月2
  9日修正公布，並於同年月31日生效施行。修正前刑法第284條
  規定：「因過失傷害人者，處6月以下有期徒刑、拘役或500元
  以下罰金；致重傷者，處1年以下有期徒刑、拘役或500元以下
  罰金。從事業務之人，因業務上之過失傷害人者，處1年以下
  有期徒刑、拘役或1,000元以下罰金；致重傷者，處3年以下有
  期徒刑、拘役或2,000元以下罰金」，修正後刑法第284條則規
  定：「因過失傷害人者，處1年以下有期徒刑、拘役或10萬元
  以下罰金；致重傷者，處3年以下有期徒刑、拘役或30萬元以
  下罰金」，是修正後刑法第284條就過失傷害罪之法定刑度提
  升至1年以下有期徒刑；罰金之數額則提高至新臺幣10萬元，
  經比較新舊法之結果，行為後之法律並未較有利於被告，是依
  刑法第2條第1項前段規定，本案應適用被告行為時即修正前刑
  法第284條第1項前段之規定。
㈡核被告所為，係犯修正前刑法第284條第1項前段之過失傷害罪
  。
㈢被告雖否認犯行且主張並未自首，然查，警方當日獲報，於未
  知事故當事人身分之情況下，前往本件交通事故現場處理，被
  告仍留現場坦認為該發生交通事故車輛之駕駛人之一，嗣後隨
  警前往交通分隊等情，有證人即警員徐名靖於原審之證述（見
  原審卷第135至146頁）及證人徐名靖所製作之臺北市政府道路
  交通事故肇事人自首情形紀錄表（見偵卷第25頁）在卷可稽，
  足見被告於警發覺前，向警承認為事故車輛駕駛人之一，並供
  明年籍與陳述事故經過，縱其對過失責任歸屬自始即有所爭執
  ，仍無礙於自首要件之成立，固認被告符合自首要件；然刑法
  第62條前段規定自首之法律效果為「得」減輕其刑，依被告於
  偵審中始終否認過失之犯後態度，且明白陳述並無自首之意，
  應認得不予減輕刑罰；而原審既予以減刑，且本案屬於被告上
  訴，故依刑事訴訟法第370條前段規定，仍予減刑。
五、上訴駁回之理由
㈠原審經審理後，認被告犯過失傷害罪，適用刑法第2條第1項前
  段、第62條前段、第41條第1項前段，修正前刑法第284條第1 
  項前段，刑法施行法第1條之1第1項、第2項前段等規定，以行
  為人責任為基礎，審酌被告駕駛自小客車上路，未遵守道路交
  通標線之指示行駛，因而不慎發生車禍肇事之違反義務程度，
  及其犯後否認犯行，且未與告訴人和解賠償損失之犯後態度，
  暨告訴人所受傷勢程度，與被告所自陳之智識程度、生活狀況
  等一切情狀，量處拘役40日，如易科罰金以新臺幣1,000元折
  算1日。經核原判決認事用法均無不合，量刑合度，原判決應
  予維持。
㈡被告提起上訴仍執前開各詞否認犯罪指摘原判決不當，惟按證
  據之取捨及證據證明力如何，均屬事實審法院得自由裁量、判
  斷之職權，苟其此項裁量、判斷，並不悖乎通常一般之人日常
  生活經驗之定則或論理法則，且於判決內論敘其何以作此判斷
  之心證理由者，即不得任意指摘其為違法（最高法院91年度台
  上字第2395號判決參照），被告上訴意旨否認犯罪，業經原審
  詳予論述證據之取捨及如何憑以認定事實之理由，逐一說明、
  論駁，並經本院補充說明如上，是被告上訴意旨所指，要係對
  原審取捨證據及判斷其證明力職權之適法行使，仍持己見為不
  同之評價，指摘原判決不當，尚非可採。綜上，被告提起上訴
  ，為無理由，應予駁回。　　
據上論斷，應依刑事訴訟法第368條，判決如主文。
本案經檢察官吳廣莉提起公訴，檢察官吳慧蘭到庭執行職務。
中　　華　　民　　國　　109 　年　　7 　　月　　9 　　日
                  刑事第十八庭  審判長法  官  吳炳桂
                                      法  官  何俏美
                                      法  官  葉乃瑋
以上正本證明與原本無異。
不得上訴。
                                      書記官  程欣怡
中　　華　　民　　國　　109 　年　　7 　　月　　9 　　日
附錄：本案論罪科刑法條全文　　　　　　　　　　　　　　　
修正前中華民國刑法第284條                                因過失傷害人者，處六月以下有期徒刑、拘役或五百元以下罰金；致重傷者，處一年以下有期徒刑、拘役或五百元以下罰金。
從事業務之人，因業務上之過失傷害人者，處一年以下有期徒刑
、拘役或一千元以下罰金；致重傷者，處三年以下有期徒刑、拘
役或二千元以下罰金。